臺灣桃園地方法院刑事判決
110年度交簡上字第109號
上  訴  人
即  被  告  鄧旭鋒


上列上訴人因被告過失傷害案件，不服本院民國110年2月28日所
為之109年度桃交簡字第1232號刑事簡易判決（聲請簡易判決處
刑案號：109年度偵字第8049號），提起上訴，本院管轄之第二
審合議庭判決如下：
    主  文
上訴駁回。
鄧旭鋒緩刑貳年。
    事實及理由
一、本院合議庭審理結果，認原審判決認事、用法俱無違誤，量
    刑亦屬妥適，應予維持，除補充證據：「被告鄧旭鋒於本院
    準備程序及審理時之自白」外，其餘均引用原審刑事簡易判
    決書所記載之事實、證據及理由（如附件）。
二、上訴意旨略以：被告願與告訴人談和解，願意賠償告訴人損
    失，希望能判輕一點或緩刑等語。
三、本院之判斷：
㈠、量刑之輕重及緩刑之宣告，係屬事實審法院得依職權自由裁
    量事項，苟已斟酌刑法第57條各款所列情狀而未逾越法定刑
    度，不得遽指為違法；又在同一犯罪事實與情節，如別無其
    他加重或減輕之原因，下級審法院量定之刑，亦無過重或失
    輕之不當情形，則上級審法院對下級審法院之職權行使，原
    則上應予尊重（最高法院72年台上字第6696號判例、85年度
    台上字第2446號判決意旨參照）。查原審審酌被告之過失程
    度大於告訴人與有過失之程度、告訴人傷勢非輕等一切情狀
    ，量處有期徒刑2月又15日，並諭知易科罰金之折算標準，
    已依刑法第57條各款所列情狀，予以審酌，並於法定刑度之
    內為量定，客觀上並無明顯濫權之情形，亦未違反比例原則
    ，被告請求從輕量刑，依照首揭判例意旨，自無理由，應予
    駁回。
㈡、次按凡有審理事實職權之法院，均得依其職權宣告緩刑，第
    二審以判決駁回上訴時，仍得諭知緩刑之宣告。查被告未曾
    因故意犯罪受有期徒刑以上刑之宣告，並已與告訴人達成調
    解，且業依調解筆錄所載給付賠償金額完畢等情，有臺灣高
    等法院被告前案紀錄表、本院調解筆錄及本院辦理刑事案件
    電話查詢紀錄表在卷可證（見交簡上卷一第19頁、卷二第27
    、47頁），是審酌被告雖一時過失致罹刑章，惟已悔悟並積
    極達成調解給付賠償，本院信其經此偵審程序及科刑後，理
    當知所警惕而無再犯之虞，並認為其本案所受宣告之刑，以
    暫不執行為適當，爰併予宣告緩刑2年，以啟自新。
據上論斷，應依刑事訴訟法第455條之1第1項、第3項、第368條
、第373條，判決如主文。
本案經檢察官王以文聲請簡易判決處刑，檢察官謝咏儒到庭執行
職務。
中　　華　　民　　國　　111 　年　　3 　　月　　29　　日
                  刑事第十六庭  審判長法　官  游紅桃
　　　　　　　　　                    法  官  呂宜臻
　　　　　　　　　                    法  官　鄧瑋琪
以上正本證明與原本無異。
不得上訴。
　　　　　　　　　　　　　　　　　　  書記官  陳崇容　
中　　華　　民　　國　　111 　年　　3 　　月　　30　　日
附件：
臺灣桃園地方法院刑事簡易判決
                                 109年度桃交簡字第1232號
聲　請　人　臺灣桃園地方檢察署檢察官
被　　　告　鄧旭鋒　男　民國00年0月00日生
                    身分證統一編號：Z000000000號
                    住桃園市○○區○○路0段000巷00號
上列被告因過失傷害案件，經檢察官聲請以簡易判決處刑（109
年度偵字第8049號），本院判決如下：
    主  文
鄧旭鋒因過失傷害人，處有期徒刑貳月又拾伍日，如易科罰金以
新台幣壹仟元折算壹日。
    事實及理由
一、本件犯罪事實、證據及所犯法條，除更正補充如下外，餘均
    引用檢察官聲請簡易判決處刑書所載（如附件）。
二、⑴按本件被告鄧旭鋒所駕駛之牌證號碼AL-35 號普通動力機
    械之輪式起重機係屬道路交通安全規則第83條第1 項第2 款
    所規定之「屬裝配起重機械專供起重用途且無載貨容量之起
    重機車或其他自力推動機械。」，依同條第2 項規定「動力
    機械應先向公路監理機關申請登記領用牌證，並比照第80條
    之規定申請核發臨時通行證後，方得憑證行駛道路。」然檢
    、警並未調查本件被告鄧旭鋒所駕駛之普通動力機械之輪式
    起重機於行駛道路前，其車主或被告本人有無依道路安全交
    通規則第83條第2 項之規定，向起運地或車籍所在地公路監
    理機關申請核發臨時通行證，是以，被告於本件有無路權不
    明，本院乃函令中壢分局續行查辦。經該分局轉函詢交通部
    公路總局新竹區監理所桃園監理站，該站以109 年10月19日
    竹監桃站字第1090315062號函覆中壢分局以「有關貴分局詢
    問牌證號碼AL-35 號輪式起重機是否有申請動力機械行駛公
    路臨時通行證一案，經本站查證該動力機械於102 年至109
    年間皆未有申請臨時通行證之紀錄」等語，該函並經中壢分
    局以109 年10月20日中警分刑字第10900633641 號函轉本院
    附卷可稽。復按動力機械行駛於道路時，除應依臨時通行證
    所核定之路線、時間、速限行駛外，並應裝置符合規定之帶
    狀反光標識、輪廓邊界標識燈、照後鏡、照地鏡及防止捲入
    裝置；於日間並應開啟頭燈及輪廓邊界標識燈，道路交通安
    全規則第83條之2 條第2 項本文及該項第4 款訂有明文。凡
    此，實因此等動力機械之機械功能與操作方式，與一般之汽
    車不同，故須為特別之許可規範，以維護道路交通之安全性
    。且前述動力機械並應裝置符合規定之帶狀反光標識、輪廓
    邊界標識燈，始得行駛於道路上，以此供前後方來車辨識，
    避免交通事故發生之危險。本件被告本應注意上開規定，且
    依當時情形並無不能注意之情事，惟其為求便利，竟疏於注
    意而違反上開規定，未經申請核發臨時通行證，依卷附案發
    後之現場照片，其所駕牌證號碼AL-35 號普通動力機械於案
    發時亦顯未開啟頭燈及設置輪廓邊界標識燈，復未遵守道路
    交通安全規則第102 條第1 項第7 款所定轉彎車應讓直行車
    先行之規定，逕行左轉而肇禍，其有過失甚明，並應負主要
    肇事責任。⑵經本院依職權勘驗肇事路口監視器檔案，發現
    被告所駕牌證號碼AL-35 號普通動力機械於109 年2 月12日
    7 時42分23秒，其前端之吊勾即已突出興平路，被告此時先
    行暫停，7 時42分26秒，有一機車自告訴人行向即沿興平路
    往環北路425 巷駛來並順利通過興平路與環北路455 巷交岔
    路口，該機車通過路口後，被告所駕牌證號碼AL-35 號普通
    動力機械於7 時42分28秒開始往前移動，告訴人所駕機車則
    於7 時42分35秒駛至路口，此時被告所駕牌證號碼AL-35 號
    普通動力機械之前端吊勾已至路口中心至2/3 處（車身約在
    路口1/3 處），該吊勾撞擊告訴人所駕機車，致告訴人所駕
    機車右倒，有勘驗畫面列印可憑。由此，被告所駕牌證號碼
    AL-35 號普通動力機械欲左轉興平路，其前端吊勾於7 時42
    分23秒即已突出興平路，告訴人所駕機車遲至7 時42分35秒
    駛至路口，而遭已至路口中心至2/3 處之被告所駕牌證號碼
    AL-35 號普通動力機械之前端吊勾所撞擊，可見告訴人疏於
    注意車前狀況並採取必要之安全措施，其違反道路交通安全
    規則第94條第3 項之規定而與有過失甚明，並應負次要肇事
    責任。聲請人即臺灣桃園地方檢察署檢察官未認定告訴人與
    有過失，顯有未合。
三、審酌被告之過失程度大於告訴人與有過失之程度、告訴人傷
    勢非輕（依109 年2 月19日開立之診斷證明書，其自車禍受
    傷起，患肢休養至少四個月，一個月需專人看護，視病況必
    要時需延長休養時間，並須門診持續復健及追蹤治療）、被
    告於犯後迄今尚未與告訴人達成和解等一切情狀，量處如主
    文所示之刑，並諭知易科罰金之折算標準。
四、據上論斷，應依刑事訴訟法第449 條第1 項前段、第3 項、
    第454 條第2 項，刑法第284 條前段、第62條前段、第41條
    第1 項前段，刑法施行法第1 條之1 第1 項，逕以簡易判決
    處刑如主文。
五、如不服本判決，應於判決送達後20日內向本院提出上訴狀（
    應附繕本）。
中　　華　　民　　國　 110　　年　　2 　　月　　28　　日
                      交通法庭法  官  曾雨明
以上正本證明與原本無異。
如不服本判決，應於判決送達後20日內向本院提出上訴狀（應附
繕本）。
                              書記官  劉貞儀
中　　華　　民　　國　 110　　年　　3 　　月　　2 　　日

附錄本案論罪科刑依據之法條全文：
刑法第284 條
（過失傷害罪）
因過失傷害人者，處1 年以下有期徒刑、拘役或10萬元以下罰金
；致重傷者，處3 年以下有期徒刑、拘役或30萬元以下罰金。

附件：
臺灣桃園地方檢察署檢察官聲請簡易判決處刑書
                                     109年度偵字第8049號
    被　　　告　鄧旭鋒　男　46歲（民國00年0月00日生）
                        住桃園市○○區○○路0段000巷00號
                        國民身分證統一編號：Z000000000號
上列被告因過失傷害案件，業經偵查終結，認為宜以簡易判決處
刑，茲將犯罪事實及證據並所犯法條分敘如下：
        犯罪事實
一、鄧旭鋒於民國109 年2 月12日上午，駕駛車牌號碼00-00 號
    普通動力機械車，沿桃園市中壢區環北路455 巷道由環北路
    往興平路方向行駛，於同日上午7 時43分許，行經該巷道與
    興平路之無號誌交岔路口時，欲左轉往環北路425 巷方向時
    ，原應注意轉彎車應讓直行車先行，並注意安全距離，而依
    當時天候晴、日間自然光線、柏油路面乾燥、無缺陷、無障
    礙物等情況，並無不能注意之情形，竟疏未注意，貿然直行
    欲左轉，適有余孟垣所騎乘之車牌號碼000-000 號普通重型
    機車沿興平路由中福路往環北路425 巷方向駛至，一時閃避
    不及，2 車發生碰撞，使余孟垣人車倒地，因此受有右遠端
    橈骨移位性骨折、左手第4 指開放性骨折及右膝挫傷等傷害
    。
    嗣警方到場處理，鄧旭鋒於犯罪未發覺前，當場向警員坦承
    為肇事者，而自首接受裁判。
二、案經余孟垣訴由桃園市政府警察局中壢分局報告偵辦。
        證據並所犯法條
一、上開犯罪事實，業據被告鄧旭鋒於偵查中坦承不諱，且經證
    人即告訴人余孟垣於警詢時及偵查中證述明確，並有聯新國
    際醫院診斷證明書、道路交通事故現場圖、道路交通事故調
    查表（一）（二）、現場暨監視器翻拍照片及車輛詳細資料
    報表等附卷可稽。按轉彎車應讓直行車先行，道路交通安全
    規則第102 條第1 項第7 款訂有明文，被告駕駛車輛未依該
    規定致肇事，其有過失甚明，亦與告訴人所受傷害結果間有
    相當因果關係；又告訴人雖亦有上開行經無號誌之交岔路口
    ，未減速慢行，作隨時停車之準備，然仍無解免於被告過失
    之責，綜此，被告犯嫌堪予認定。
二、核被告所為，係犯刑法第284 條前段之過失傷害罪嫌。又被
    告於肇事後，犯罪偵查機關未發覺前，即主動向到場處理之
    警員自承其為肇事者，並願接受裁判，此有桃園市政府警察
    局道路交通事故肇事人自首情形紀錄表1 張在卷可按，核與
    自首要件相符，請審酌依刑法第62條前段規定減輕其刑。
三、依刑事訴訟法第451條第1項聲請逕以簡易判決處刑。
    此　致
臺灣桃園地方法院
中　　華　　民　　國　　109 　年　　3 　　月　　26　　日
                              檢  察  官  王以文
本件證明與原本無異
中　　華　　民　　國　　109 　年　　4 　　月　　7 　　日
                              書  記  官  范書銘
附記事項：
本件係依刑事訴訟法簡易程序辦理，法院簡易庭得不傳喚被告、
輔佐人、告訴人、告發人等出庭即以簡易判決處刑；被告、被害
人、告訴人等對告訴乃論案件如已達成民事和解而要撤回告訴或
對非告訴乃論案件認有受傳喚到庭陳述意見之必要時，請即另以
書狀向簡易法庭陳述或請求傳訊。
參考法條：
中華民國刑法第284條前段
（過失傷害罪）
因過失傷害人者，處6 月以下有期徒刑、拘役或5 百元以下罰金
，致重傷者，處1 年以下有期徒刑、拘役或5 百元以下罰金。
從事業務之人，因業務上之過失傷害人者，處1 年以下有期徒刑
、拘役或1 千元以下罰金，致重傷者，處3 年以下有期徒刑、拘
役或2 千元以下罰金。